【裁判字號】    97,上易,395
【裁判日期】    970723
【裁判案由】    竊盜
【裁判全文】
臺灣高等法院臺南分院刑事判決    97年度上易字第395號
上  訴  人  臺灣雲林地方法院檢察署檢察官
被      告  乙○○
                   (現另案於臺灣雲林看守所附設勒戒處所)
上列上訴人因被告竊盜案件，不服臺灣雲林地方法院97年度易字
第240號中華民國97年5月16日第一審判決（起訴案號：臺灣雲林
地方法院檢察署97年度偵字第936號），提起上訴，本院判決如
下：
    主      文
原判決撤銷。
乙○○攜帶兇器竊盜，處有期徒刑柒月，扣案之鐵鎚壹支沒收之
；又攜帶兇器竊盜，未遂，處有期徒刑肆月，扣案同前之鐵鎚壹
支沒收之；又竊盜，處有期徒刑肆月；又竊盜，處有期徒刑肆月
；又竊盜，處有期徒刑肆月。應執行有期徒刑壹年陸月，扣案同
前之鐵鎚壹支沒收之。
    事      實
一、乙○○因車禍，腦部受傷，致失業、失志，沒有收入，缺錢
    花用。其基於意圖為自己不法所有之犯意，分別為下列竊盜
    犯行：
  (一)於民國（下同）97年1月23日晚上6時許，乙○○持其所有、
    客觀上足對人身安全產生危害之鐵鎚1支，至雲林縣口湖鄉
    ○道臺17線北向第106公里處，以該鐵鎚兇器敲打鬆卸白鐵
    板之方式，竊取交通部公路總局丁○○幫工程師管領之排水
    白鐵板1塊（價值約新臺幣-下同-500元），得手後據為己有
    ，於翌日（24日）下午02時許，持至雲林縣口湖鄉○○村○○路24號「芳記舊貨商」，售予不知情之負責人李金霞，得
    款300元花用一空。
  (二)於97年1月25日下午1時許，乙○○又攜帶上開鐵鎚兇器，至
    雲林縣口湖鄉臺17線南向第109公里處，以上開方式敲打竊
    取交通部公路總局丁○○幫工程師管領之排水白鐵板1塊，
    然因當場附近民家黃俊雄發現而出聲詢問，並報警處理，乙○○見事跡敗露，罷手離開而未得逞。然於當日下午為警查
    獲上情，並扣得乙○○所有、用於竊取上開白鐵犯罪所竹用
    之鐵鎚1支。
  (三)於97年3月11日上午10時許，乙○○至雲林縣水林鄉○○○
    段第112之169地號魚塭，徒手竊取甲○○管領之三相電纜線
    1捲、白鐵馬達支架1組、白鐵1支等物（三者總重約35公斤
    ），得手後據為己有，並持至雲林縣水林鄉後寮村後埔31之
    5號「榮富資源回收場」，售予不知情之負責人林勝富，得
    款1225元花用一空。
  (四)於97年3月12日上午11時許，乙○○至雲林縣口湖鄉雲嘉大
    橋西側魚塭，徒手竊取丙○○管領之白鐵水門片1片，得手
    後據為己有。
  (五)於97年3月12日上午11時30分許，乙○○又至雲林縣水林鄉
    ○○○段第112之169地號魚塭，徒手竊取甲○○管領之鐵板
    1塊、水車葉片1片、白鐵水門框1片，得手後據為己有。嗣
    於97年3月12日中午12時40分許，乙○○騎乘機車載運上開
    竊得鐵板、水門框、水車葉片等物，在雲林縣水林鄉雲153
    號公路景陽宮牌樓前為警查獲上情。
二、案經雲林縣警察局北港分局移送臺灣雲林地方法院檢察署檢
    察官偵查起訴。
    理      由
一、本件上訴人即被告所犯為死刑、無期徒刑、最輕本刑為三年
    以上有期徒刑以外之罪，被告於本院審理中就被訴事實為有
    罪之陳述，經本院審判長告知簡式審判程序之旨，並聽取公
    訴人、被告之意見後，合議庭認為適宜，依刑事訴訟法第二
    百七十三條之一第一項規定，裁定進行簡式審判程序，則有
    關本件證據調查，不受刑事訴訟法第一百五十九條第一項、
    第一百六十一條之二、第一百六十一條之三、第一百六十三
    條之一及第一百六十四條至第一百七十條規定之限制，先此
    敘明。
二、上開犯罪事實，業據被告於偵查、原審及本院審理中坦承不
    諱，核與被害人丁○○、甲○○、丙○○於警詢中指訴物品
    失竊及尋（領）回等情相符，並有警詢筆錄在卷可參，復有
    贓物認領保管單、為警方查獲之現場照片、失竊物品照片附
    卷可憑。另有資源回收場負責人李金霞、林勝富於警詢中陳
    述被告販售上開物品變現之警詢筆錄、現場目擊者黃俊雄於
    警詢之陳述筆錄在卷可參，扣案之鐵鎚1支足資為證。該鐵
    鎚經原審當庭勘驗，為一般之鐵鎚，體積相當厚重，長度有
    26公分，鐵鎚前端鐵製部位長有11公分，相當沈重，對人身
    安全足以產生危害，認屬兇器無誤。此外，復有被告於警詢
    及檢察官面前之自白筆錄在卷可稽。因而被告於本院審理中
    ，對上開犯罪事實及犯罪之動機自白核與事實相符，自可採
    為證據，其罪證明確，被告犯行均堪認定。
三、論罪科刑之理由：
  (一)被告乙○○如犯罪事實(一)所示之行為，係犯刑法第321條第1
    項第3款之攜帶兇器竊盜罪。如犯罪事實(二)所為，係犯同法
    第321條第2項、第1項第3款之攜帶兇器竊盜未遂罪。被告如
    事實(三)至(五)所為，均係犯同法第320條第1項之竊盜罪。被告
    所犯攜帶兇器竊盜罪未遂罪部分，乃著手於犯罪行為之實行
    而不遂，依法按既遂犯之刑減輕之。被告所犯上開5罪，犯
    意個別，行為不同，應分論併罰。
  (二)原審予以論罪科刑，並分別量處有期徒刑七月、四月、四月
    、四月、四月，並定應執行刑為有期徒刑壹年陸月，固非無
    見。惟查：原審於被告所犯上開五次竊盜罪，經定執行後，
    未將被告所有供竊盜犯罪所用扣案之鐵鎚壹支沒收，即有未
    洽。檢察官上訴意旨，亦執此指摘原判決於定執行刑後未將
    扣案之鐵鎚壹支沒收不當云云，為有理由，自應由本院將原
    判決撤銷改判。
  (三)爰審酌被告犯後坦白認錯，尚有悔意，但被告均未賠償被害
    人所受之損失，未取得被害人之諒解。被告因車禍腦部受傷
    ，言語上略有障礙，因而失業，沒有收入，家中尚有2位小
    孩待扶養，因經濟狀況甚差，而惹竊盜動機，此為被告於審
    理中供稱屬實，由此可認被告應係因家庭生活所逼，失志卻
    鋌而走險，竊取白鐵等物販賣變現花用。參酌被告犯罪之手
    法，係至人煙稀少之處竊取鐵器等物，竊盜標的之價值均屬
    不高，其犯罪情節與犯罪所生之危害難認嚴重，然卻也造成
    養殖業等被害人的困擾，另參被告之身體狀況不佳，及其他
    一切情狀，各量處如主文第二項所示之刑，並定其應執行刑
    為有期徒刑一年六月。扣案之鐵鎚1支，乃被告所有，且供
    其如犯罪事實(一)(二)所示犯罪之用，經被告供稱明確，應予該
    兩項犯罪主文項下及定執行刑後各為沒收之諭知。
四、據上論結，應依刑事訴訟法第369條第一項前段、第364條、
    第299條第一項前段，刑法第321條第1項第3款、第2項、第
    320條第1項、第51條第5款、第38條第1項第2款，刑法施行
    法第1條之1第1項、第2項前段，判決如主文。
本案經檢察官李傳來到庭執行職務。
中    華    民    國    97    年    7     月    23    日
                  刑事第五庭    審判長法  官  楊明章
                                      法  官  戴勝利
                                      法  官  顏基典
以上正本證明與原本無異。
不得上訴。
                                      書記官  呂嘉文
中    華    民    國    97    年    7     月    24    日
附錄：本判決論罪科刑法條
中華民國刑法第320條
（普通竊盜罪、竊佔罪）
意圖為自己或第三人不法之所有，而竊取他人之動產者，為竊盜
罪，處 5 年以下有期徒刑、拘役或 5 百元以下罰金。
意圖為自己或第三人不法之利益，而竊佔他人之不動產者，依前
項之規定處斷。
前二項之未遂犯罰之。
中華民國刑法第321條第1項第3款、第2項
（加重竊盜罪）
犯竊盜罪而有左列情形之一者，處6 月以上、5 年以下有期徒刑
：
三、攜帶兇器而犯之者。
前項之未遂犯罰之。


司法院資訊處製作；財團法人民間司法改革基金會備份。
